FAQIHUDDIEN ABI UTOMO Content Writer

Depok, Indonesia | 0813 8381 1800 | <u>abiutomo.work@gmail.com</u> LinkedIn: Faqihuddien Abi Utomo | Instagram: @abi.utomo

PROFIL

Berpengalaman sebagai content writer sejak tahun 2021. Berkompeten dalam bidang content writing, SEO content writing, marketing writing, dan copywriting. Memiliki kemampuan mengembangkan tema, analisis berpikir, dan komunikasi yang baik. Tertarik pada tema bisnis, sosial, dan sejarah.

PENGALAMAN KERJA

MY ROBIN INDONESIA TEKNOLOGI - Jakarta, Indonesia

Freelance Content Writer (Juni 2023 - Sekarang)

- Membuat 2 3 artikel dalam satu minggu.
- Membuat artikel dengan jumlah 1.000 kata.
- Riset keyword dan referensi.
- Mengembangkan tema artikel hingga menjadi beberapa sub judul.

TOP COACH INDONESIA/TOM MC IFLE - Jakarta Utara, Indonesia

Content Writer - Copywriter (Juni 2022 - Mei 2023)

- Mengelola blog Profitku.id
- Membuat artikel secara konsisten dengan tema bisnis, Key Performance Indicators, dan bisnis autopilot.
- Menyusun naskah iklan (copywriting) landing page event.
- Mengelola dan membuat skrip untuk konten akun instagram @profitku_id.

ALODOKTER - Jakarta Selatan, Indonesia

Content Writer (Februari 2022 - Maret 2022)

- Membuat artikel edukasi tentang penyakit dan panduan penggunaan obat, dengan gaya tulisan yang mudah dipahami masyarakat indonesia.
- Berkomunikasi dengan dokter dan editor untuk perbaikan dan penyesuaian artikel.

PIKIRAN RAKYAT MEDIA NETWORK - Magelang, Indonesia

Kontributor Content Writer (Desember 2021 - Januari 2022)

- Menulis 7 artikel per hari untuk Media Magelang, bagian dari Pikiran Rakyat Media Network
- Menulis artikel dengan tema evergreen dan topik yang sedang trending.

PT BINTUNI UTAMA WOOD INDUSTRIES - Papua Barat, Indonesia

Staf Monitoring & Evaluasi (Juli 2019 – Agustus 2021)

- Mengelola arsip dan dokumen perusahaan untuk keperluan audit tahunan.
- Secara rutin melaporkan kegiatan bulanan Divisi Pengusahaan Hutan kepada Kementerian Kehutanan melalui website.
- Menghimpun laporan-laporan bulanan kegiatan Divisi Pengusahaan Hutan.

PENDIDIKAN

UNIVERSITAS NEGERI YOGYAKARTA (2011 - 2019)

S1 Ilmu Sejarah

KEMAMPUAN

- Menulis artikel dan berita
- Search Engine Optimization
- Reportase
- Wawancara narasumber
- Riset referensi
- Riset keyword

RIWAYAT ORGANISASI

•	Reporter Lembaga Pers Mahasiswa EKSPRESI UNY	2011 - 2014
•	Pemimpin Umum Lembaga Pers Mahasiswa EKSPRESI UNY	2014
•	Wakil Ketua Himpunan Mahasiswa Ilmu Sejarah UNY	2013

PORTOFOLIO

Profitku id (@profitku id) | Instagram profile

Faqihuddien Abi Utomo - Portofolio - Google Drive

Blog Profitku.id

Faqihuddien Abi Utomo (pikiran-rakyat.com)

SERTIFIKAT KURSUS

Sertifikat Kursus - Google Drive